【裁判字號】    95,抗,187
【裁判日期】    950925
【裁判案由】    本票裁定
【裁判全文】
臺灣臺中地方法院民事裁定  95年度抗字第187號
再抗告人    甲○○
相  對  人  乙○○
抗告人與相對人因本票裁定事件，抗告人對於民國95年6月20日
本院民事庭所為之裁定（95年度抗字第187號）提起再抗告，本
院合議庭裁定如下：
    主    文
再抗告駁回。
再抗告程序費用由再抗告人負擔。
    理    由
一、相對人主張其執有抗告人於民國95年2月9日所簽發，免除作
    成拒絕證書，票號0000000號之本票1紙，內載金額新台幣（
    下同）35萬元，到期日95年3月10日，於到期後經提示未獲
    付款，爰依票據法第123條聲請裁定許可強制執行等情，並
    經本院簡易庭以95年度票字第15610號裁定准予強制執行。
    嗣抗告人對本院上開裁定不服，提起抗告，其抗告意旨略以
    ：抗告人有清償相對人之誠意，嗣因工作收入不多，經濟陷
    入困境，願意省吃儉用之下，每個月清償1萬元給相對人，
    若有一期未清償，視為全部到期（共清償35個月）如果經濟
    好轉，每個月可以多1萬元之清償，希望能傳訊兩造到庭，
    以便洽談和解事宜，為此提起抗告云云。經本院分案後，於
    95年6月20日以95年度抗字第187號民事裁定駁回抗告，其理
    由略以：按本票執票人依票據法第123條規定，聲請法院裁
    定許可對發票人強制執行，係屬非訟事件，此項聲請之裁定
    及抗告法院之裁定，僅依非訟事件程序，以審查強制執行許
    可與否，並無確定實體上法律關係存否之效力，如發票人就
    票據債務之存否有爭執者，應由發票人提起確認之訴以資解
    決（最高法院57年台抗字第76號判例意旨參照），本件抗告
    人上開所稱理由，即使屬實，亦屬如何清償本件債務之實體
    事項之爭執，非本件非訟程序所得審酌，綜上所述，本件抗
    告人提起本件抗告，為無理由，應予駁回等語。
二、本件抗告人對於95年6月20日本院95年度抗字第187號民事裁
    定，依然不服，並提起抗告，其理由略以：抗告人有清償相
    對人之誠意，嗣因工作收入不多，經濟陷入困境，乃抗告人
    每月薪水二萬五千元，故抗告人願省吃儉用，每月清償一萬
    元給相對人，若抗告人出售房屋扣除抵押借款尚有餘額即清
    償相對人全部，決不食言，此外抗告人除薪水外，尚有其他
    收入時，則抗告人清償之金額比一萬元多，是抗告人有清償
    相對人之誠意，懇請本院通知兩造到庭，以便談和解事宜，
    原審不察，遽予裁定駁回，抗告人至感不服，且抗告人願意
    每月清償相對人一萬元以上，合乎民事訴訟法調解精義，原
    審不察，並未通知兩造到庭試行和解，適用法規顯有錯誤，
    爰特提起抗告等語。
三、按就非訟事件抗告法院之裁定再為抗告，依非訟事件法第46
    條之規定，準用民事訴訟法再抗告程序，而民事訴訟再抗告
    程序準用第三審上訴程序，依民事訴訟法第484條第1項規定
    可知，不得上訴第三審之事件，其第二審法院所為裁定，不
    得再為抗告。故解釋上抗告利益未逾上訴第三審之金額者，
    仍應認不得再抗告。又依民事訴訟法第466條之規定，上訴
    第三審之上訴利益須達150萬元，如未逾該金額即不得提起
    第三審上訴。故對於抗告法院之裁定再為抗告時，其抗告利
    益倘未逾150萬元，自亦不得提起再抗告。再者，對不得抗
    告之裁定而為抗告者，原法院應駁回之，此觀諸民事訴訟法
    第495條之1第1項準用第442條第1項之規定自明。
四、本件系爭本票之票面金額為35萬元，其數額顯未逾民事訴訟
    法第466條所規定之數額，依法自不得提起再抗告，然本件
    抗告人猶對本院上開裁定提起再抗告，依上開說明，自應以
    裁定駁回之。
五、末查，本院95年6月20日95年度抗字第187號民事裁定正本附
    註欄中，誤植為「如不服本裁定，應於送達後10日內依非訟
    事件法第45條第3項、第4項之規定「以適用法規顯有錯誤為
    理由」提出抗告理由狀（須按他造人數附具繕本），並繳納
    抗告裁判費新台幣1,000元。」，就該誤植部分，亦經本院
    書記官以95年8月11日處分書更正為「本裁定不得抗告」，
    該處分書亦於95年9月1日（按該處分書於95年8月22日寄存
    送達抗告人，依法於10日後生效）送達抗告人。況對不得再
    抗告之裁定，依法亦不因本院前開誤植而變更為得再抗告，
    併此敘明。
五、依非訟事件法第46條、民事訴訟法第495條之1第1項、第442
    條第1項、第78條，裁定如主文。
中    華    民    國    95    年     9    月    25    日
                  民事第三庭審判長法  官  張瑞蘭
                                  法  官  陳卿和
                                  法  官  李悌愷
以上正本證明與原本無異。
不得抗告
中    華    民    國    95    年     9    月    25    日
                                  書記官  何惠文


司法院資訊處製作；財團法人民間司法改革基金會備份。
